# 集团往来抵消

提问人：waterkuki 时间：2019-02-11 15:19:25
请问:A 公司应收某集团下属公司 B 公司货款，应付某集团下属公司C 公司货款，在资产负债表日 A 公司编制报表是否可以将应收B 公司货款和应付 C 公司货款进行抵消呢？

回答人：chenyiwei
不可以，除非 A、B、C三方已签订抹账协议，且已生效，则 A 可以终止确认其对 B的应收账款和对 C的应付账款，差额计入损益。